【裁判字號】    92,上易,804
【裁判日期】    920630
【裁判案由】    竊盜
【裁判全文】
臺灣高等法院高雄分院刑事判決          九十二年度上易字第八四號
    上訴人  台灣高雄地方法院檢察署檢察官
    上訴人
    即被告  甲○○
    被  告  丁○○
    被  告  乙○○
右上訴人因被告竊盜案件，不服臺灣高雄地方法院九十一年度易字第一一七三號中華
民國九十二年三月二十五日、九十二年四月三十日第一審判決（起訴案號：臺灣高雄
地方法院檢察署九十一年度偵字第五二五八號），提起上訴，本院判決如左：
      主      文
上訴駁回。
 事實及理由
一、本案被告丁○○、甲○○部分經本院審理結果，認第一審判決認事用法及量刑均
    無不當，應予維持，並引用第一審判決書記載之事實、證據及理由（如附件一、
    附件二）。
二、本案被告乙○○部分經本院審理結果，認第一審判決以此部分案件曾經判決確定
    ，而諭知免訴之判決，核無不當，應予維持，並引用第一審判決書記載之證據及
    理由（如附件二）。
三、被告甲○○上訴意旨否認有加重竊盜犯行，辯稱：我僅是去找丁○○喝酒，喝的
    很醉，但絕對沒有進入鐵材行竊取鐵心云云。惟查，被告甲○○與丁○○、乙○○如何結夥三人逾越鐵絲網安全設備進入「吉亮五金鐵材行」行竊鐵心材料一批
    之事實，除了共同被告丁○○、乙○○於警訊中供承不諱（見警卷第一頁至第六
    頁），並據告訴人丙○○於警訊及原審指訴綦詳（見警卷第七頁、第八頁、原審
    卷第四三頁至第四五頁、第一三四頁），復有被告乙○○、丁○○所簽署坦承結
    夥三人共同至「吉亮五金鐵材行」竊取鐵心材料之切結書一張附卷可稽（見警卷
    第九頁），原判決就此論述綦詳，被告甲○○上訴意旨否認犯罪，為無理由，應
    予駁回。
四、檢察官上訴意旨稱：被告丁○○另於九十一年三月十一日上午九時四十五分許，
    在高雄縣大社鄉○○村○○路八十四號前，竊取孫鄭仁愛所有車號ＸＹＯ－三七
    五號重型機車一台，經檢察官移送原審併案審理，原審以無積極證據可認被告丁○○涉有併案部分之竊車罪嫌，難認併案部分與前開起訴並經論罪科刑之部分有
    連續犯裁判上一罪關係，應退回檢察官另行處理而未予併審。惟查，本案車號Ｘ
    ＹＯ－三七五號機車，係證人許勝德向被告丁○○借用騎乘，此據許勝德供明在
    卷，而許勝德亦經原審法院以收受贓物罪名判處拘役五十九日確定在案（九十一
    年度易字第一五四三號），因此，被告丁○○辯稱該機車係許勝德所騎乘載其外
    出云云，顯非可採，原判決未予併審，容有未洽云云。本院查，原判決以併案意
    旨認被告丁○○涉有竊盜罪嫌，無非係以證人許勝德供稱機車係由被告丁○○自
    外牽回及被害人孫鄭仁愛於警訊中指訴綦詳，復有贓物認領保管單及車輛失竊證
    明單等證物附卷為其論罪之依據。訊據被告丁○○堅決否認有何竊盜犯行，辯稱
    ：該機車係其友人許勝德於九十一年三月十三日上午十時許，至高雄縣三奶村某
    處搭載其外出喝酒所騎乘之機車，後來許勝德騎乘該機車至高雄縣仁武鄉○○路
    三十三號台東企銀前，向其告知欲至台東企銀辦事，其遂一人立於機車旁等候等
    語。
    訊據證人許勝德固坦承於九十一年三月十三日確曾騎乘上開ＸＹＯ—三七五號機
    車，後載被告丁○○至台東企銀兌換零錢等語甚明（見九十一年度偵字第五七０
    三號卷第十五頁、十八頁、原審九十一年九月十二日訊問筆錄），惟該機車究竟
    如何而來？其初於警訊及偵查中供稱：當時我要去釣蝦場釣蝦，因沒有機車，我
    就叫被告丁○○去借一台，經過約五至八分鐘後，他就由外騎一台機車回來，由
    我騎機車載他外出等語；後於原審審理中改稱：當天我是問丁○○有無機車，他
    走出外面看說有，我就去騎該台車，並不知悉到底是誰把機車牽出等語（見原審
    九十二年一月二十九日訊問筆錄），先後所述已有差異，再其就被告丁○○遭警
    查獲時，為何趁機逃逸一節，初於警訊中坦言：我於台東企銀出來後，曾見二人
    在與被告丁○○說話，因懷疑係丁○○仇家找他，恐被連累故趁機逃逸等語，後
    於原審審理中又改稱：係因為有在吃藥，看到警察會害怕所以逃逸等語（見原審
    九十二年一月二十九日訊問筆錄），則所言亦前後反覆，且僅見有人與被告丁○○問話，即認係仇家尋仇一節，亦與一般事理有違，實不免令人懷疑其是否係因
    知悉該車來源有問題，見員警盤查而迅速離去，另由該機車係由許勝德騎乘，被
    告丁○○僅乘坐在後遭其搭載及許勝德於原審自承機車內置物箱之新臺幣六百元
    硬幣一包為其所有等情觀之，被告丁○○辯稱該車係由許勝德騎乘至高雄縣三奶
    村某處加以搭載等語，亦非與常情有悖，則在敵意證人許勝德前開證詞存有瑕疵
    之情形下，尚乏其他補強證據可認被告丁○○涉有竊車犯嫌，是本件併案部分難
    認與前經起訴並經論罪科刑之部分有連續犯裁判上一罪之關係，原判決因而退回
    檢察官另行處理，自屬正當，檢察官執此提起上訴，為無理由。
五、檢察官上訴意旨稱：被告乙○○固前於九十年十一月二十四日晚上十時及同日晚
    上十時三十分許，在高雄縣大社鄉○○村○○路十號前之夜市內，連續竊取攤販
    黃國水所有之旅行袋二個、手提袋一個，及攤販劉新安所有之飛鴨牌長袖襯衫四
    件，經檢察官提起公訴，並由原審法院於九十一年三月二十九日以九十一年度易
    字第四一一號判處有期徒刑六月確定在案，然被告乙○○所犯本件經檢察官提起
    公訴之竊盜案，犯罪時間在九十一年一月二十一日，距其前於九十年十一月二十
    四日所犯經原審法院判決確定之竊盜案，犯罪時間相距將近二個月，難認其犯罪
    時間緊接，應非基於概括犯意為之，自無連續犯之裁判上一罪關係，原審認本件
    被告所犯竊盜案，為前開經法院判刑確定之竊盜案之判決效力所及，而諭知免訴
    ，自有未當。本院查，被告乙○○所涉前案之犯罪時間係「九十年十一月二十四
    日」，而本案之犯罪時間係「九十一年一月二十一日」，二案犯罪時間相隔一個
    多月，時間密接，兩者之犯罪地點均在「高雄縣大社鄉」，與被告之住居所有關
    連性，且行竊之手法相類似，顯係基於概括之犯意，而犯基本構成要件相同之罪
    ，為連續犯，依審判不可分原則，前案判決之效力，自應及於本案，原判決依最
    高法院四十九年度台非字第二０號判例意旨諭知免訴判決，核屬正當，檢察官仍
    執前詞提起上訴，為無理由，應予駁回。
據上論結，應依刑事訴訟法第三百六十八條、第三百七十三條，判決如主文。
本案經檢察官沈紹嘉到庭執行職務。
中    華    民    國        九十二      年      六      月     三十     日
                              臺灣高等法院高雄分院刑事第一庭
                                  審判長法官  曾永宗
                                 法官  邱永貴
                                        法官  郭玫利
右正本證明與原本無異。
不得上訴。
                                      書記官  張寶花
中    華    民    國        九十二      年      七      月      二      日
附錄：本判決論罪科刑法條：
刑法第三百二十一條第一項第二款、第四款
犯竊盜罪而有左列情形之一者，處六月以上五年以下有期徒刑：
二、毀越門扇、牆垣或其他安全設備而犯之者。
四、結夥三人以上而犯之者。
                                                                      Ｈ


司法院資訊處製作；財團法人民間司法改革基金會備份。
